臺灣高等法院高雄分院刑事判決　　　　 94年度上訴字第351號
上　訴　人　臺灣高雄地方法院檢察署檢察官
被　　　告　甲○○
上列上訴人因被告違反毒品危害防制條例案件，不服臺灣高雄地
方法院94年度訴字第137 號中華民國94年1月31日第一審判決（
起訴案號：臺灣高雄地方法院檢察署93年度毒偵字第6991號，併
辦案號：同署94年度毒偵字第2280號），提起上訴，本院判決如
下：
     主  文
原判決撤銷。
甲○○連續施用第一級毒品，處有期徒刑壹年。扣案之海洛因貳
包（合計淨重零點貳壹公克）沒收銷燬；注射針筒壹支沒收。
     事  實
一、甲○○前因施用第一級毒品案件，經原審裁定移送勒戒處所
    ，施以觀察、勒戒後，認無繼續施用毒品之傾向，由臺灣高
    雄地方法院檢察署檢察官於民國91年12月31日以91年度毒偵
    字第5412號不起訴處分確定。竟仍不知悔改，復基於施用第
    一級毒品海洛因之概括犯意，自93年11月13日下午某時起，
    至94年3 月11日上午某時止（不含公權力拘束期間），連續
    在其高雄市三民區○○○路325 巷2 號2 樓之2 住處及其他
    不詳處所施用第一級毒品海洛因，平均2 至3 天施用1 次，
    或以香菸沾海洛因粉末，或摻水施打之方式為之。93年11月
    14 日10 時40分許，在高雄縣鳳山市○○路133 巷新莊仔公
    園前，為警查獲，並扣得海洛因1 包（淨重0.09公克），及
    其所有供施用毒品所用之注射針筒1 支，經警採其尿液送驗
    結果，呈現嗎啡陽性反應。93年12月13日21時25分許，經通
    知前往高雄市政府警察局三民第一分局採尿送驗結果，呈現
    嗎啡陽性反應。94年3 月11日17時10分許，在高雄市○鎮區
    ○○路369 巷口，為警臨檢盤查，而查獲海洛因1 包（淨重
    0.12公克）。經警採其尿液送驗結果，呈現嗎啡陽性反應，
    而發覺上情。
二、案經高雄縣政府警察局鳳山分局、高雄市政府警察局三民第
    一分局、前鎮分局移送臺灣高雄地方法院檢察署檢察官偵查
    起訴及移送併辦。
     理  由
一、上開事實，業據被告甲○○於警訊、偵查中、原審及本院供
    承不諱，而被告3 次被警採其尿液送驗結果，均呈現嗎啡陽
    性反應，有高雄縣政府衛生局93年11月19日93煙檢字第2715
    號煙毒尿液檢驗成績書、台灣檢驗科技股份有限公司93年12
    月28日編號KH2004C0000000濫用藥物尿液檢驗報告、高雄市
    立凱旋醫院94年3 月21日編號00000000濫用藥物尿液檢驗報
    告各1 份在卷可稽。而扣案之海洛因2 包（淨重分別為0.09
    公克、0.12公克，合計淨重0.21公克），先後送法務部調查
    局鑑定結果，均確實係海洛因成分，有該局93年12月17日調
    科壹字第220018798 號、94年5 月11日調科壹字第22001983
    9 號鑑定通知書各1 份在卷可稽。此外，復有扣案之海洛因
    2 包（合計淨重0.21公克）、注射針筒1 支可資佐證。足見
    被告之自白與事實相符，自能採為認定被告犯罪之證據。又
    被告前因施用第一級毒品案件，經原審裁定移送勒戒處所，
    施以觀察、勒戒後，認無繼續施用毒品之傾向，經臺灣高雄
    地方法院檢察署檢察官，於91年12月31日以91年度毒偵字第
    5412號不起訴處分確定在案，有該不起訴處分書1 份在卷可
    稽。茲於前案觀察、勒戒後5 年以內再犯本案施用第一級毒
    品罪，自應依法論科。綜上所述，本件事證明確，被告之犯
    行，堪以認定。
二、核被告所為，係犯毒品危害防制條例第10條第1 項之施用第
    一級毒品罪。被告先後多次犯行，時間緊接，所犯又係同一
    罪名之罪，顯係基於概括之犯意，反覆實施，應依連續犯之
    規定論以一罪。又被告先後扣有毒品之行為，本應以連續持
    有論，惟其持有之後，進而施用，其持有之低度行為被施用
    之高度行為所吸收，不另論罪。又公訴人雖未就被告93年11
    月15日起至94年3 月11日止施用海洛因行為起訴，惟被告此
    部分行為與起訴事實，具有連續犯之裁判上一罪關係，為起
    訴效力所及，本院自得一併審理。
三、原審予以被告論科，固非無見，惟查被告93年11月15日起至
    94年3 月11日施用海洛因之犯行，與起訴事實具有連續犯之
    裁判上一罪關係，為起訴效力所及，自應一併審理，原審未
    及審酌，自有未合。公訴人上訴意旨，執此指摘原判決不當
    ，為有理由，自應由本院將原判決撤銷改判。審酌被告前因
    施用第一級毒品案件，經觀察、勒戒後，認無施用毒品之傾
    向，經檢察官不起訴處分後，仍不知悔改，又連續施用第一
    級毒品，惟念其犯後坦承犯行，且施用毒品係戕害自身健康
    ，並未危及他人等一切情狀，量處如主文第2 項所示之刑，
    以資懲儆。扣案之海洛因2 包（合計淨重0.21公克）係毒品
    ，應依毒品危害防制條例第18條第1 項前段規定，宣告沒收
    銷燬之。另扣案之注射針筒1 支，係被告所有且係供其施用
    毒品之器具，亦據被告供承在卷，應依刑法第38條第1 項第
    2 款規定，宣告沒收。至於送驗耗費之海洛因部分，既已滅
    失不存在，自無宣告沒收銷燬之必要，併此明。
據上論斷，應依刑事訴訟法第369 條第1 項前段、第364 條、第
299 條第1 項前段，毒品危害防制條例第10條第1 項、第18條第
1 項前段、刑法第11條、第56條、第38條第1 項第2 款，判決如
主文。
本案經檢察官彭南雄到庭執行職務。
中　　華　　民　　國　　94　　年　　6 　　月　　30　　日
                  刑事第三庭    審判長法  官  周賢銳
                                      法  官  黃仁松
                                      法  官  謝宏宗
以上正本證明與原本無異。
如不服本判決應於收受本判決後10日內向本院提出上訴書狀，其
未敘述上訴理由者，並得於提起上訴後10日內向本院補提理由書
狀（均須按他造當事人之人數附繕本）「切勿逕送上級法院」。
中　　華　　民　　國　　94　　年　　7 　　月　　1 　　日
　　　　　　　　　　　　　　　　　　　書記官  賴梅琴
附錄本判決論罪科刑法條：
毒品危害防制條例第10條第1項：
施用第一級毒品者，處 6 月以上 5 年以下有期徒刑。
                                                      K
